【裁判字號】    97,易,273
【裁判日期】    971121
【裁判案由】    竊盜
【裁判全文】
臺灣臺東地方法院刑事判決               97年度易字第273號
公  訴  人  臺灣臺東地方法院檢察署檢察官
被      告  丁○○
                      弄2號4.
                    現於臺灣泰源技能訓練所執行中
上列被告因竊盜案件，經檢察官提起公訴（97年度偵字第1518號
），被告於本院審理中，就被訴事實為有罪之陳述，經本院告知
簡式審判程序意旨，並聽取公訴人及被告等之意見後，本院裁定
依簡式審判程序審理，判決如下：
    主  文
丁○○攜帶兇器竊盜，累犯，處有期徒刑拾月。又攜帶兇器竊盜
，累犯，處有期徒刑拾月。應執行有期徒刑壹年柒月。
    犯罪事實
一、丁○○前於民國90年10月間因竊盜案件，經台灣桃園地方法
    院於91年5月26日以該院90年度訴字第1984號刑事判決判處
    有期徒刑4年，刑前強制工作3 年，先於91年6 月19日執行
    強制工作，嗣於93年11月24日免除強制工作後，接續執行有
    期徒刑，於96年2月16日因縮短刑期假釋交付保護管束，而
    於96年12月4日因保護管束期滿，未執行之刑以已執行完畢
    論。詎其猶不知悔改，復意圖為自己不法之所有，先於97年
    1月初某日早上9時許，持客觀上可作為兇器使用之尖嘴鉗，
    至台北縣新莊市○○路某處，以尖嘴鉗破壞不詳年籍成年者
    停在該出之牌號不詳自用小客車之車窗玻璃（毀損部分未據
    告訴），竊取不詳年籍成年人置於該車內，而由丙○○於96
    年12月3日，在台北縣蘆洲市○○路229巷2號3樓失竊之丙○○身分證1張、丙○○重機車駕照2張、顏秋桂身分證1張、
    顏秋桂健保卡1張、顏秋桂汽車駕照1張，得手後據為己有；
    嗣又於97年1月31日晚間8、9時許，持客觀上可作為兇器使
    用之尖嘴鉗，至桃園縣桃園市○○路某處，以尖嘴鉗破壞甲○○停在在該處之車牌號碼DP-7306號自用小客車之車窗玻
    璃（毀損部分未據告訴），竊取甲○○置於車內之DP-7306
    號自用小客車行車執照、富邦機車保險卡1張、明台汽車保
    險卡2張、車牌號碼CTF-501號重型機車行車執照1張，得手
    後據為己有。嗣經警於97年2月18日凌晨2時許，在桃園縣中
    壢市○○○街前，為民眾當場發現而報警處理，始查悉上情
    。
二、案經桃園縣政府警察局中壢分局報請臺灣臺桃園地方法院檢
    察署檢察官呈台灣高等法院檢察署檢察長核轉臺灣台東地方
    法院檢察署檢察官偵查起訴。
    理    由
一、按除簡式審判程序、簡易程序及刑事訴訟法第三百七十六條
    第一款、第二款所列之罪之案件外，第一審應行合議審判，
    刑事訴訟法第二百八十四條之一修正條文定有明文。本件被
    告所犯係屬刑事訴訟法第三百七十六條第二款所列之刑法第
    三百二十一條之加重竊盜罪，依法獨任進行審理程序，合先
    敘明。
二、上揭加重竊盜之事實，業據被告丁○○於警詢、偵查及本院
    審理中坦承不諱，核與被害人即證人丙○○及甲○○於警詢
    之證述情節相符，並有贓物認領保管單、領據、甲○○遭竊
    領回證件影本、丁○○行竊用尖嘴鉗照片、竊得無線電照片
    附卷可參，足證被告上開自白與事實相符，堪信為真實。本
    件事證明確，被告加重竊盜犯行堪予認定。
三、按刑法第三百二十一條第一項第三款之攜帶兇器竊盜罪，係
    以行為人攜帶兇器竊盜為其加重條件，此所謂兇器，其種類
    並無限制，凡客觀上足對人之生命、身體、安全構成威脅，
    具有危險性之兇器均屬之，且祇須行竊時攜帶此種具有危險
    性之凶器為已足，並不以攜帶之初有行兇之意圖為必要，最
    高法院七十九年台上字第五二五三號著有判例可參。查被告
    前後二次用以行竊之尖嘴鉗，銳利程度足以破壞汽車車窗，
    是客觀上足對人之生命、身體、安全構成威脅，應認為具危
    險性之兇器。核被告丁○○所為，係犯刑法第321條第1項第
    3款之攜帶凶器之加重竊盜罪。被告前後2次加重竊盜犯行，
    犯意各別，犯罪時間不同，應予分論併罰。丁○○前於90
    年10月間因竊盜案件，經台灣桃園地方法院於91年5月26日
    以該院90年度訴字第1984號刑事判決判處有期徒刑4年，刑
    前強制工作3年，先於91年6月19日執行強制工作，嗣於93
    年11月24日免除強制工作後，接續執行有期徒刑，於96年2
    月16日因縮短刑期假釋交付保護管束，而於96年12月4日因
    保護管束期滿，未執行之刑以已執行完畢論之事實，有臺灣
    高等法院被告前案紀錄表在卷可稽，其於有期徒刑執行完畢
    五年內故意再犯本件有期徒刑以上之罪，均為累犯，應依刑
    法第47條第1項規定，加重其刑。爰審酌被告有多次竊盜案
    件前科之素行，一犯再犯，不宜輕判，正值壯年，不思以正
    當途徑掙取金錢，攜帶凶器侵害他人對財產權之管領，惟其
    犯後坦承犯行，態度良好，所竊取之財物價值非高等一切情
    狀，分別量處如主文所示之刑，並定應執行刑。
四、依刑事訴訟法第273條之1第1項、第299條第1項前段，刑法
    第321條第1項第3款、第47條第1項、第51條第5款，判決如
    主文。
本案經檢察官乙○○到庭執行職務。
中    華    民    國    97    年    11  月     21    日
                  刑事第一庭  法  官  陳義忠
以上正本證明與原本無異。
如不服本判決應於收受本判決後10日內向本院提出上訴書狀；上
訴書狀應敘述具體理由。未敘述上訴理由者，應於上訴期間屆滿
後20日內向本院補提理由書狀（均須按他造當事人之人數附繕本
）。「切勿逕送上級法院」。
告訴人或被害人對於本判決如有不服，請書具不服之理由狀，請
求檢察官上訴者，其上訴期間之計算係以檢察官收受判決正本之
日期為準。
                              書記官  高美枝
中    華    民    國    97    年    11    月    21    日
【論罪科刑法條】
中華民國刑法第321條
犯竊盜罪而有左列情形之一者，處六月以上、五年以下有期徒刑
：
一、於夜間侵入住宅或有人居住之建築物、船艦或隱匿其內而犯
    之者。
二、毀越門扇、牆垣或其他安全設備而犯之者。
三、攜帶兇器而犯之者。
四、結夥三人以上而犯之者。
五、乘火災、水災或其他災害之際而犯之者。
六、在車站或埠頭而犯之者。
前項之未遂犯罰之。


司法院資訊處製作；財團法人民間司法改革基金會備份。
